臺灣高等法院臺中分院刑事判決　　　　　　　民國九十四年度上訴字第二二○號
　　上　訴　人　臺灣彰化地方法院檢察署檢察官
右上訴人因被告違反毒品危害防制條例案件，不服臺灣彰化地方法院中華民國九十三
年十一月二十九日第一審簡式審判程序判決（民國九十三年度訴字第一四九五號，起
訴案號：臺灣彰化地方法院檢察署民國九十三年度毒偵字第三六一七號）及檢察官上
訴併案審判（九十三年度毒偵字第四七五六號），提起上訴，本院判決如左：
    主      文
原判決撤銷。
乙○○連續施用第壹級毒品，累犯，處有期徒刑壹年壹月。扣案第一級毒品海洛因（
淨重零點肆柒公克、空包裝重零點貳貳公克）壹包沒收銷燬之。注射針筒壹支沒收。
    事      實
一、乙○○（原名石金典）前因違反毒品危害防制條例案件，經台灣彰化地方法院裁
    定送觀察、勒戒後，認為無繼續施用毒品之傾向，於八十九年三月三十一日觀察
    、勒戒執行完畢出所後，由臺灣彰化地方法院檢察署檢察官於八十九年三月三十
    一日，以八十九年度毒偵字第一一二二號、第一七三○為不起訴處分確定。復因
    施用第一級毒品海洛因案件，另經同院裁定送觀察、勒戒後，因認為有繼續施用
    毒品之傾向，除經同院裁定送強制戒治外，另由臺灣彰化地方法院檢察署檢察官
    依法提起公訴，嗣先於九十一年八月八日起，令其入臺灣雲林戒治所執行強制戒
    治，至九十二年八月八日始因強制戒治期滿執行完畢而出所；而起訴之部分，則
    經同院於九十一年九月十日，以九十一年訴字第九四七號判決判處有期徒刑七月
    確定，並於九十二年八月八日乙○○強制戒治執行完畢出所後，隨即令入臺灣雲
    林監獄執行，直至九十三年三月四日始因縮短刑期執行完畢而出監。惟其仍不知
    悔改，復基於施用第一級毒品海洛因之概括犯意，先後於九十三年五月中旬某日
    及同年九月二十九日上午九時三十分許為警查獲前，在其位於彰化縣埔鹽鄉○○
    村○○路○段一六五號之住所處之廁所內，將第一級毒品海洛因加礦泉水稀釋，
    以使用注射針筒注射之方式，連續施用第一級毒品海洛因各一次，嗣於九十三年
    九月二十九日上午九時三十分許，在其上開之住所處為警查獲，並當場扣得使用
    過之注射針筒一支。乙○○又基於原施用第一級毒品海洛因之概括犯意，於九十
    三年十二月八日下午二時許，在前揭住處，以前揭相同之方式，施用第一級毒品
    海洛因一次，於同年月九日下午三時五十分許為警查獲，扣得第一級毒品（淨重
    ○‧四七公克、空包裝重○‧二二公克）一包。
二、案經彰化縣警察局溪湖分局報告臺灣彰化地方法院檢察署檢察官偵查起訴。及同
    署檢察官向本院提起上訴併案審判（九十三年度毒偵字第四七五六號）。
    理      由
一、原審法院訊據被告乙○○（以下稱被告）對其前揭施用毒品之犯罪事實坦白承認
    ，卷查被告於警訊及檢察官偵查中，均自白承認不諱。且其為警查獲時，經警採
    集其尿液送驗，結果確呈嗎啡陽性反應，此有彰化縣衛生局煙毒尿液檢驗成績書
    二紙附卷可稽，並有使用過之注射針筒一支扣案可相佐證，前開扣案海洛因（淨
    重○‧四七公克、空包裝重○‧二二公克）一包，經鑑定結果，確係含有海洛因
    成分，復有法務部調查局九十四年一月二十六日調科壹字第一四○○一一○七二
    號鑑定通知書影本一件在卷可憑。此外，復有刑案資料查註紀錄表、全國施用毒
    品案件紀錄表及前開九十一年訴字第九四七號判決書各一份在卷可考，足認被告
    之自白與事實相符而得採信，被告犯行堪予認定，應依法予以論科。
二、核被告所為，係犯毒品危害防制條例第十條第一項之施用第一級毒品罪。其施用
    毒品前、後持有毒品及專供施用毒品器具之行為，已為其施用毒品犯行所吸收，
    不另論處。又其先後三次施用第一級毒品海洛因之犯行，時間緊接、所犯構成要
    件相同，顯係基於概括犯意為之，應依連續犯之規定論以一罪，並依法加重其刑
    。又檢察官上訴函送本院併案審判部分（九十三年度毒偵字第四七五六號），本
    院認與被告經檢察官起訴論罪科刑部分，時間接近，犯罪構成要件相同，顯基於
    原概括犯意反覆為之，有連續犯之裁判上一罪關係，為起訴效力所及，本院自得
    一併審判。
三、原審法院認被告犯罪明確，予以論罪科刑，固非無見。惟查原審判決對於被告於
    九十三年十二月九日下午三時五十分許，再為警查獲施用第一級毒品海洛因部分
    （即九十三年度毒偵字第四七五六號），既為連續犯關係，屬裁判上之一罪，未
    及併予審判，即有未洽，檢察官上訴意旨指摘原審判決欠洽，為有理由，本院將
    原審判決撤銷改判。又被告前因違反毒品危害防制條例案件，而經原審法院於九
    十一年九月十日，以九十一年訴字第九四七號判決判處有期徒刑七月確定，甫於
    九十三年三月四日始因縮短刑期執行完畢而出監，此有臺灣彰化地方法院檢察署
    被告之刑案資料查註紀錄表在卷可參，其於受有期徒刑之執行完畢後，五年以內
    再犯本件有期徒刑以上之罪，為累犯，應依法遞加重其刑。爰審酌被告犯罪之動
    機、目的、方法、手段、所生危害，其前因施用毒品，經送戒毒處分及判處徒刑
    後，卻仍未改其施用毒品之惡習，甫於徒刑執行完畢後，即復行施用毒品，品行
    不佳，惟係戕害自身健康行為及其犯後對其犯行坦白承認，態度尚稱良好等一切
    情狀，量處如主文第二項所示之刑，以示懲儆，扣案之第一級毒品海洛因（淨重
    ○‧四七公克、空包裝重○‧二二公克 )一包，應依毒品危害防制條例第十八條
    第一項前段宣告沒收銷燬之。另注射針筒一支，為被告所有供施用第一級毒品海
    洛因所用之物，因該注射針筒為一般醫療用品，並非專供施用第一級毒品之器具
    ，爰依刑法第三十八條第一項第二款規定，併予宣告沒收。被告經本院合法傳喚
    ，無正當之理由，於本院審判期日不到庭，爰不待其陳述逕行判決，併予敘明。
四、據上論結：應依刑事訴訟法第三百六十九條第一項前段，第三百六十四條，第三
    百七十一條，第二百九十九條第一項前段，毒品危害防制條例第十條第一項、第
    十八條第一項前段，刑法第十一條前段，第五十六條，第四十七條，第三十八條
    第一項第二款，判決如主文。
本案經檢察官甲○○到庭執行職務。
中      華      民      國      九十四  年      二      月      二十五  日
                                臺灣高等法院臺中分院刑事第二庭
                                      審判長法  官  方  艤  駐
                                            法  官  胡  森  田
                                            法  官  蕭  錦  鍾
右正本證明與原本無異。
如不服本判決應於收受送達後十日內向本院提出上訴書狀，其未敘述上訴之理由者並
得於提起上訴後十日內向本院補提理由書（均須按他造當事人之人數附繕本）。
                                            書記官  江  玉  萍
中      華      民      國      九十四  年      三      月      二      日
附錄本案論罪科刑法條：
毒品危害防制條例第十條第一項
施用第一級毒品者，處六月以上五年以下有期徒刑。
                                                                        Ａ
